apertium-ava.ava.lexc
LEXICON V-TV-BOKIZE-F
! бокьизе: [б]окь/изе (-ула, -ила, -ана, -е//-а)

%<vblex%>%<tv%>%<f%>: V-IZE-ULA-ILA-ANA-EA ; 

LEXICON V-TV-BOKIZE-NT
! бокьизе: [б]окь/изе (-ула, -ила, -ана, -е//-а)

%<vblex%>%<tv%>%<nt%>: V-IZE-ULA-ILA-ANA-EA ; 

LEXICON V-TV-BOKIZE-PL
! бокьизе: [б]окь/изе (-ула, -ила, -ана, -е//-а)

%<vblex%>%<tv%>%<pl%>: V-IZE-ULA-ILA-ANA-EA ; 

LEXICON V-IV-BILLINE-M
! билълъине: [б]илълъ/ине (-уна, -ина, -ана, -а) 

%<vblex%>%<iv%>%<m%>: V-INE-UNA-INA-ANA-A ; 

LEXICON V-IV-BILLINE-F
! билълъине: [б]илълъ/ине (-уна, -ина, -ана, -а) 

%<vblex%>%<iv%>%<f%>: V-INE-UNA-INA-ANA-A ; 

LEXICON V-IV-BILLINE-NT
! билълъине: [б]илълъ/ине (-уна, -ина, -ана, -а) 

%<vblex%>%<iv%>%<nt%>: V-INE-UNA-INA-ANA-A ; 

LEXICON V-IV-BILLINE-PL
! билълъине: [б]илълъ/ине (-уна, -ина, -ана, -а) 

%<vblex%>%<iv%>%<pl%>: V-INE-UNA-INA-ANA-A ; 

LEXICON V-IV-BEHIZE-M
! бегьизе: [б]егь/изе¹ (-ула, -ила, -ана, -е//-а)

%<vblex%>%<iv%>%<m%>: V-IZE-ULA-ILA-ANA-EA ; 

LEXICON V-IV-BEHIZE-F
! бегьизе: [б]егь/изе¹ (-ула, -ила, -ана, -е//-а)

%<vblex%>%<iv%>%<f%>: V-IZE-ULA-ILA-ANA-EA ; 

LEXICON V-IV-BEHIZE-NT
! бегьизе: [б]егь/изе¹ (-ула, -ила, -ана, -е//-а)

%<vblex%>%<iv%>%<nt%>: V-IZE-ULA-ILA-ANA-EA ; 

LEXICON V-IV-BEHIZE-PL
! бегьизе: [б]егь/изе¹ (-ула, -ила, -ана, -е//-а)

%<vblex%>%<iv%>%<pl%>: V-IZE-ULA-ILA-ANA-EA ; 

LEXICON V-IV-BIZHIZE-M
! бижизе: [б]иж/изе (-ула, -ила, -ана, -а//-е)
%<vblex%>%<iv%>%<m%>: V-IZE-ULA-ILA-ANA-AE ; 

LEXICON V-IV-BIZHIZE-F
! бижизе: [б]иж/изе (-ула, -ила, -ана, -а//-е)
%<vblex%>%<iv%>%<f%>: V-IZE-ULA-ILA-ANA-AE ; 

LEXICON V-IV-BIZHIZE-NT
! бижизе: [б]иж/изе (-ула, -ила, -ана, -а//-е)
%<vblex%>%<iv%>%<nt%>: V-IZE-ULA-ILA-ANA-AE ; 

LEXICON V-IV-BIZHIZE-PL
! бижизе: [б]иж/изе (-ула, -ила, -ана, -а//-е)
%<vblex%>%<iv%>%<pl%>: V-IZE-ULA-ILA-ANA-AE ; 

LEXICON V-TV-BIXXIZE-M
! биххизе: [б]ихх/изе (-ула, -ила, -ана, -а//-е)
%<vblex%>%<tv%>%<m%>: V-IZE-ULA-ILA-ANA-AE ; 

LEXICON V-TV-BIXXIZE-F
! биххизе: [б]ихх/изе (-ула, -ила, -ана, -а//-е)
%<vblex%>%<tv%>%<f%>: V-IZE-ULA-ILA-ANA-AE ; 

LEXICON V-TV-BIXXIZE-NT
! биххизе: [б]ихх/изе (-ула, -ила, -ана, -а//-е)
%<vblex%>%<tv%>%<nt%>: V-IZE-ULA-ILA-ANA-AE ; 

LEXICON V-TV-BIXXIZE-PL
! биххизе: [б]ихх/изе (-ула, -ила, -ана, -а//-е)
%<vblex%>%<tv%>%<pl%>: V-IZE-ULA-ILA-ANA-AE ; 

LEXICON V-IV-BORCHIIZE-M
! борчӏизе: [б]орчӏ/изе (-ула, -ила, -ана, -а)

%<vblex%>%<iv%>%<m%>: V-IZE-ULA-ILA-ANA-A ; 

LEXICON V-IV-BORCHIIZE-F
! борчӏизе: [б]орчӏ/изе (-ула, -ила, -ана, -а)

%<vblex%>%<iv%>%<f%>: V-IZE-ULA-ILA-ANA-A ; 

LEXICON V-IV-BORCHIIZE-NT
! борчӏизе: [б]орчӏ/изе (-ула, -ила, -ана, -а)

%<vblex%>%<iv%>%<nt%>: V-IZE-ULA-ILA-ANA-A ; 

LEXICON V-IV-BORCHIIZE-PL
! борчӏизе: [б]орчӏ/изе (-ула, -ила, -ана, -а)

%<vblex%>%<iv%>%<pl%>: V-IZE-ULA-ILA-ANA-A ; 

LEXICON V-IV-BUKIINE-M
! букӏине: [б]укӏ/ине (-уна, -ина, буго, -а)

%<vblex%>%<iv%>%<m%>:кӏ V-INE-UNA-INA-ANA-A ; 
%<vblex%>%<iv%>%<m%>%<pres%>:го CLIT-FINIT-I ;

LEXICON V-IV-BUKIINE-F
! букӏине: [б]укӏ/ине (-уна, -ина, буго, -а)

%<vblex%>%<iv%>%<f%>:кӏ V-INE-UNA-INA-ANA-A ; 
%<vblex%>%<iv%>%<f%>%<pres%>:го CLIT-FINIT-I ;

LEXICON V-IV-BUKIINE-NT
! букӏине: [б]укӏ/ине (-уна, -ина, буго, -а)

%<vblex%>%<iv%>%<nt%>:кӏ V-INE-UNA-INA-ANA-A ; 
%<vblex%>%<iv%>%<nt%>%<pres%>:го CLIT-FINIT-I  ;

LEXICON V-IV-BUKIINE-PL
! букӏине: [б]укӏ/ине (-уна, -ина, буго, -а)

%<vblex%>%<iv%>%<pl%>:кӏ V-INE-UNA-INA-ANA-A ; 
%<vblex%>%<iv%>%<pl%>%<pres%>:го CLIT-FINIT-I ;

!!!!!!!!!!!!!!!!!!!!!!!!!!!!!!!!!!!!!!!!!!!!!!!!!!!!!!!!!!!!!!!!!!!!!!!!!!!!!!!

LEXICON ADV1 

%<adv%>: CLIT-ADV-I ;

LEXICON ADV2

%<adv%>: CLIT-ADV-I ; 
%<adv%>%<all%>:е # ;

LEXICON ADV3

%<adv%>: CLIT-ADV-I ;
го%<adv%>:го CLIT-ADV-I ;

LEXICON ADV-SINT
! рохьо/(б) (-е, -са, -сан)

%<nt%>%<loc%>:б CLIT-ADV-I ; 
%<m%>%<loc%>:в CLIT-ADV-I ; 
%<f%>%<loc%>:й CLIT-ADV-I ; 
%<pl%>%<loc%>:р CLIT-ADV-I ; 
%<nt%>%<all%>:бе # ; 
%<m%>%<all%>:ве # ; 
!%<f%>%<all%>:йе # ; 
%<f%>%<all%>:е # ; 
%<pl%>%<all%>:ре # ; 
%<abl%>:са # ;
%<tra%>:сан # ;

LEXICON ADV4

%<adv%>: CLIT-ADV-I ;
%<adv%>%<dat%>:е # ;
%<adv%>: ADV-SINT ;

LEXICON ADV-RAKANDA
! ракьанд/а (-е, -аса, -асан)
%<adv%>%<loc%>:%>а # ;
%<adv%>%<all%>:%>е # ;
%<adv%>%<abl%>:%>аса # ;
%<adv%>%<tra%>:%>асан # ;

LEXICON ADV-BAQALDA
! бакъалд/а (-е)
%<adv%>:%>а CLIT-ADV-I ; 
%<adv%>%<all%>:%>е # ;

LEXICON ADV-HANZHE

%<adv%>%<loc%>: CLIT-ADV-I ;
%<adv%>%<all%>:%>ялде # ;
%<adv%>%<abl%>:%>ялдаса # ;
%<adv%>%<tra%>:%>ялдасан # ;

LEXICON ADV-TIAD

%<adv%>%<loc%>:%>д CLIT-ADV-I ;
%<adv%>%<all%>:%>де # ;
%<adv%>%<abl%>:%>са # ;
%<adv%>%<tra%>:%>сан # ;

LEXICON ADV-KIB 

%<adv%>%<itg%>: ADV-SINT ;

LEXICON ADV-CEBE

%<adv%>%<nt%>%<all%>:бе # ;
%<adv%>%<m%>%<all%>:ве # ;
%<adv%>%<f%>%<all%>:йе # ;
%<adv%>%<pl%>%<all%>:ре # ;
 
%<adv%>%<nt%>%<abl%>:бса # ;
%<adv%>%<m%>%<abl%>:вса # ;
%<adv%>%<f%>%<abl%>:йса # ;
%<adv%>%<pl%>%<abl%>:рса # ;

%<adv%>%<nt%>%<tra%>:бсан # ;
%<adv%>%<m%>%<tra%>:всан # ;
%<adv%>%<f%>%<tra%>:йсан # ;
%<adv%>%<pl%>%<tra%>:рсан # ;

LEXICON ADV-DOBA

%<adv%>%<nt%>%<all%>:ба # ;
%<adv%>%<m%>%<all%>:ва # ;
%<adv%>%<f%>%<all%>:я # ;
%<adv%>%<pl%>%<all%>:ра # ;
 
%<adv%>%<nt%>%<abl%>:бса # ;
%<adv%>%<m%>%<abl%>:вса # ;
%<adv%>%<f%>%<abl%>:йса # ;
%<adv%>%<pl%>%<abl%>:рса # ;

%<adv%>%<nt%>%<tra%>:бсан # ;
%<adv%>%<m%>%<tra%>:всан # ;
%<adv%>%<f%>%<tra%>:йсан # ;
%<adv%>%<pl%>%<tra%>:рсан # ;

LEXICON ADV-MAGIARUH
! магӏарухъ (-е, -а, -ан)

%<adv%>%<loc%>:%> CLIT-ADV-I ;
%<adv%>%<all%>:%>е # ;
%<adv%>%<abl%>:%>а # ;
%<adv%>%<tra%>:%>ан # ;

LEXICON ADV-TIOLABGO
! тӏола(б)го

%<adv%>%<nt%>:бго # ;
%<adv%>%<m%>:вго # ;
%<adv%>%<f%>:йго # ;
%<adv%>%<pl%>:лго # ;

LEXICON ADV-CODAHA
! цодагьа(б)

%<adv%>%<nt%>:б # ;
%<adv%>%<m%>:в # ;
%<adv%>%<f%>:й # ;
%<adv%>%<pl%>:л # ;

LEXICON ADV-BATIA-M

%<adv%>%<m%>: # ;
го%<adv%>%<m%>:го # ;

LEXICON ADV-BATIA-F

%<adv%>%<f%>: # ;
го%<adv%>%<f%>:го # ;

LEXICON ADV-BATIA-NT

%<adv%>%<nt%>: # ;
го%<adv%>%<nt%>:го # ;

LEXICON ADV-BATIA-PL

%<adv%>%<pl%>: # ;
го%<adv%>%<pl%>:го # ;

LEXICON ADV-TIUBANGO-M

%<adv%>%<m%>: # ;

LEXICON ADV-TIUBANGO-F

%<adv%>%<f%>: # ;

LEXICON ADV-TIUBANGO-NT

%<adv%>%<nt%>: # ;

LEXICON ADV-TIUBANGO-PL

%<adv%>%<pl%>: # ;

LEXICON ADV5

%<adv%>%<itg%>: # ;

!!!!!!!!!!!!!!!!!!!!!!!!!!!!!!!!!!!!!!!!!!!!!!!!!!!!!!!!!!!!!!!!!!!!!!!!!!!!!!!

LEXICON POST

%<post%>: # ;

LEXICON CA

%<cnjadv%>: # ;

LEXICON CC

%<cnjcoo%>: # ;

LEXICON CS

%<cnjsub%>: # ;

LEXICON ABBR 

%<abbr%>: # ; 

LEXICON INTERJ

%<ij%>: # ; 

LEXICON VVODN
! вводн. сл.
INTERJ ; 

LEXICON QUOT

%<quot%>: # ;

!!!!!!!!!!!!!!!!!!!!!!!!!!!!!!!!!!!!!!!!!!!!!!!!!!!!!!!!!!!!!!!!!!!!!!!!!!!!!!!

LEXICON Miscellaneous 

ян:ан QUOT ; ! "" ! Dir/LR
ан:ан QUOT ; ! "" ! Dir/LR
%~ан:ан QUOT ; ! "" ! Dir/RL

гурищ:гурищ ADV1 ; ! "ведь, разве не..."
гурин:гурин ADV1 ; ! ""
гуреблъи:гуреблъи ADV1 ; ! ""

гьале:гьале INTERJ ; ! ""
гьеле:гьеле INTERJ ; ! ""

LEXICON Conjunctions 

ва:ва CC ; ! "и"
ялъуни:ялъуни CC ; ! "или"
я:я CC ; ! "или"
яги:яги CC ; ! "или"

амма:амма CS ; ! "но"
ва% амма:ва% амма CS ; ! "но"

ай:ай CA ; ! "то есть"
гьединлъидал:гьединлъидал CA ; ! "поэтому, следовательно, значит"
гьединлъидалин:гьединлъидалин CA ; ! "оттого-то, потому-то"
гьанжелъагӏан:гьанжелъагӏан CA ; ! "до сих пор"
гьанжелъагӏан:гьанжелъизегӏан CA ; ! "до сих пор" ! Dir/LR
гӏадин:гӏадин CA ; ! "будто, как, как будто, словно, подобно"
щайгурелъул:щайгурелъул CA ; ! "потому что, за то что; потому как"
хӏатта:хӏатта CA ; ! "даже"
гьелдалъун:гьелдалъун CA ; ! "поэтому; потому что"
кинигин:кинигин CA ; ! "как, подобно"

букӏаниги:букӏаниги CA ; ! "несмотря, хотя, всё же, всё-таки"

LEXICON Adverbs 
киб:ки ADV-KIB ; ! "где"
кигӏан:кигӏан ADV5 ; ! "сколько, в каком количестве"
гьединги:гьединги ADV1 ; ! ""
кида:кида ADV5 ; ! ""
халат:халат ADV3 ; ! "длинно"
разиго:разиго ADV1 ; ! ""
захӏмат:захӏмат ADV3 ; ! "трудно"
тӏад:тӏа ADV-TIAD ; ! "наверх; наверху, сверху"
бакъалда:бакъалд ADV-BAQALDA ; ! "на солнцепёке; под солнцем"
гӏагарда:гӏагард ADV-RAKANDA ; ! "близко, вблизи, поблизости, невдалеке" 
гӏага%-шагарда:гӏага%-шагард ADV-RAKANDA ; ! "поблизости, невдалеке"
магӏарда:магӏард ADV-RAKANDA ; ! "в горах, на горе"
гъорлъ:гъорлъ ADV2 ; ! "внутри"
сверухъ:сверухъ ADV2 ; ! ""
радал:радал ADV3 ; ! "утром"
гӏодо:гӏодо ADV4 ; ! "в небе"
аскӏоб:аскӏо ADV4 ; ! "около, рядом"
эхебе:эхе ADV-CEBE ; ! "вниз"
доба:до ADV-DOBA ; ! "там"
росулъ:росулъ ADV-MAGIARUH ; ! "в ауле (селе, селении, деревне)"
мадугьалихъ:мадугьалихъ ADV-MAGIARUH ; ! "в соседстве, по соседству"
гъоркь:гъоркь ADV-MAGIARUH ; ! "внизу"
гьанже:гьанже ADV-HANZHE ; ! "теперь, сейчас"
гуро:гуро ADV1 ; ! "не, нет"
батӏа:батӏа ADV-BATIA-NT ; ! "отдельно, раздельно, порознь, врозь"
батӏа:ватӏа ADV-BATIA-M ; ! "отдельно, раздельно, порознь, врозь"
батӏа:ятӏа ADV-BATIA-F ; ! "отдельно, раздельно, порознь, врозь"
батӏа:ратӏа ADV-BATIA-PL ; ! "отдельно, раздельно, порознь, врозь"
бацӏцӏад:бацӏцӏад ADV-BATIA-NT ; ! "чисто"
бацӏцӏад:вацӏцӏад ADV-BATIA-M ; ! "чисто"
бацӏцӏад:яцӏцӏад ADV-BATIA-F ; ! "чисто"
бацӏцӏад:рацӏцӏад ADV-BATIA-PL ; ! "чисто"
цебе:це ADV-CEBE ; ! "впереди"
тӏоцебе:тӏоце ADV-CEBE ; ! "сперва, сначала, прежде всего; впервые; во-первых"
цебехун:цевехун ADV-TIUBANGO-M ; ! "давно"
къотӏноб:къотӏно ADV4 ; ! "на улице, на дворе"
кибниги:кибниги ADV-TIUBANGO-NT ; ! "где-нибудь"
кибниги:кивниги ADV-TIUBANGO-M ; ! "где-нибудь"
кибниги:кийниги ADV-TIUBANGO-F ; ! "где-нибудь"
кибниги:кирниги ADV-TIUBANGO-PL ; ! "где-нибудь"
тӏолабго:тӏола ADV-TIOLABGO ; ! "весь, в целом"
цодагьаб:цодагьа ADV-CODAHA ; ! "немного, немножко"
дагьа%-дагьаб:дагьа%-дагьа ADV-CODAHA ; ! "немного, чуть-чуть, понемногу"
тӏолабго:тӏолабго ADV-TIUBANGO-NT ; ! "весь, в целом"
тӏолабго:тӏолавго ADV-TIUBANGO-M ; ! "весь, в целом"
тӏолабго:тӏолайго ADV-TIUBANGO-F ; ! "весь, в целом"
тӏолабго:тӏоларго ADV-TIUBANGO-PL ; ! "весь, в целом"
LEXICON Verbs 
букӏине:ву V-IV-BUKIINE-M ; ! "быть"
букӏине:йи V-IV-BUKIINE-F ; ! "быть"
букӏине:бу V-IV-BUKIINE-NT ; ! "быть"
букӏине:ру V-IV-BUKIINE-PL ; ! "быть"
бокьизе:йокь V-TV-BOKIZE-F ; ! "хотеть, захотеть; желать, пожелать"
бокьизе:бокь V-TV-BOKIZE-NT ; ! "хотеть, захотеть; желать, пожелать"
бокьизе:рокь V-TV-BOKIZE-PL ; ! "хотеть, захотеть; желать, пожелать"
тӏадбуссине:тӏадвусс V-IV-BILLINE-M ; ! "возвращаться, возвратиться,  вернуться"
тӏадбуссине:тӏадюсс V-IV-BILLINE-F ; ! "возвращаться, возвратиться,  вернуться"
тӏадбуссине:тӏадбусс V-IV-BILLINE-NT ; ! "возвращаться, возвратиться,  вернуться"
тӏадбуссине:тӏадрусс V-IV-BILLINE-PL ; ! "возвращаться, возвратиться,  вернуться"
билълъине:вилълъ V-IV-BILLINE-M ; ! "ходить"
билълъине:йилълъ V-IV-BILLINE-F ; ! "ходить"
билълъине:билълъ V-IV-BILLINE-NT ; ! "ходить"
билълъине:рилълъ V-IV-BILLINE-PL ; ! "ходить"
белъизе:велъ V-IV-BEHIZE-M ; ! "смеяться, засмеяться, рассмеяться"
белъизе:йелъ V-IV-BEHIZE-F ; ! "смеяться, засмеяться, рассмеяться"
белъизе:белъ V-IV-BEHIZE-NT ; ! "смеяться, засмеяться, рассмеяться"
белъизе:релъ V-IV-BEHIZE-PL ; ! "смеяться, засмеяться, рассмеяться"
бегьизе:вегь V-IV-BEHIZE-M ; ! "быть, стать вероятным"
бегьизе:йегь V-IV-BEHIZE-F ; ! "быть, стать вероятным"
бегьизе:бегь V-IV-BEHIZE-NT ; ! "быть, стать вероятным"
бегьизе:регь V-IV-BEHIZE-PL ; ! "быть, стать вероятным"
бачӏине:вачӏ V-IV-BILLINE-M ; ! "приходить, прийти"
бачӏине:ячӏ V-IV-BILLINE-F ; ! "приходить, прийти"
бачӏине:бачӏ V-IV-BILLINE-NT ; ! "приходить, прийти"
бачӏине:рачӏ V-IV-BILLINE-PL ; ! "приходить, прийти"
бижизе:виж V-IV-BIZHIZE-M ; ! "расти, вырасти"
бижизе:йиж V-IV-BIZHIZE-F ; ! "расти, вырасти"
бижизе:биж V-IV-BIZHIZE-NT ; ! "расти, вырасти"
бижизе:риж V-IV-BIZHIZE-PL ; ! "расти, вырасти"
биххизе:вихх V-TV-BIXXIZE-M ; ! "приходить, прийти"
биххизе:йихх V-TV-BIXXIZE-F ; ! "приходить, прийти"
биххизе:бихх V-TV-BIXXIZE-NT ; ! "приходить, прийти"
биххизе:рихх V-TV-BIXXIZE-PL ; ! "приходить, прийти"
борчӏизе:ворчӏ V-IV-BORCHIIZE-M ; ! "вырываться, вырваться; выходить"
борчӏизе:йорчӏ V-IV-BORCHIIZE-F ; ! "вырываться, вырваться; выходить"
борчӏизе:борчӏ V-IV-BORCHIIZE-NT ; ! "вырываться, вырваться; выходить"
борчӏизе:рорчӏ V-IV-BORCHIIZE-PL ; ! "вырываться, вырваться; выходить"
